Inventaris van het archief van het Keramisch Instituut TNO, 1947-1962
Nationaal Archief, Den Haag
Nederlandse Organisatie voor Toegepast Natuurwetenschappelijk Onderzoek (TNO): Keramisch Instituut
TNO / Keramisch Instituut
1947-1967
O27500
128 inventarisnummers; 14,30 meter
Normale geschreven, getypte en gedrukte documenten.
Nationaal Archief, Den Haag
TNO / Keramisch Instituut (1947-1962)
Het archief bevat stukken met betrekking tot instituutszaken, organisatie, octrooizaken, documentatie (verslag van werkzaamheden en werkprogramma's), publiciteit (Tijdschrift 'Klei' van 1950-1965 en TNO-Nieuws van 1948-1962), correspondentie (met zakelijke relaties met opdrachtgevers op alle mogelijke gebieden, met name steenfabrieken), onderzoeken en stukken aangaande machines, materialen en apparaten.
Archiefvorming
Geschiedenis van het archiefbeheer
Op 13 september 1968 is het lopende archief van het Keramisch Instituut-per 1 oktober 1967 sectie Grofkeramiek van het C.T.I.-overgebracht van het TNO-Complex Lange Kleiweg naar het Archief van het C.T.I. in gebouw PQ van het TNO-Complex Zuidpolder.
De verwerving van het archief
Inbewaringgeving van een particulier archief, niet in eigendom verkregen
Het archief is voor langere tijd in beheer, niet in eigendom verkregen.
De verwerving van het archief
Het archief is voor langere tijd in beheer, niet in eigendom verkregen.
Inhoud en structuur van het archief
Aanwijzingen voor de gebruiker
Openbaarheidsbeperkingen
Deels openbaar, deels beperkt openbaar (A). Raadpleging van stukken jonger dan 50 jaar na toestemming van de directeur Nationaal Archief.
Materiële beperkingen
Het archief kent geen beperkingen voor het raadplegen van stukken als gevolg van slechte materiële staat
Aanvraaginstructie
Openbare archiefstukken kunnen online worden aangevraagd en gereserveerd. U kunt dit ook via de terminals in de studiezaal van het Nationaal Archief doen. Om te kunnen reserveren dient u de volgende stappen te volgen:
U maakt een profiel aan op www.gahetna.nl, en logt vervolgens in
Via de archiefinventaris (alleen de beschrijvingen met rode nummers) selecteert u het gewenste archiefstuk door op de knop 'Reserveren' te klikken
In het volgende scherm geeft u aan op welke dag u het archiefstuk wilt inzien
Indien u zich bevindt in de studiezaal en een tafelnummer heeft ontvangen kunt u dit nummer vermelden. Als u geen tafelnummer heeft kunt u tafelnummer 777 laten staan
Vervolgens bevestigt u uw reservering door deze te versturen.
Verwant materiaal
Beschrijving van de series en archiefbestanddelen
- Instituutszaken, A
  - Doos 1, 1
    - Instelling, ontwikkeling, opheffing corr. 1947, div. stukken h.m.
      07.1
    - Het instituut als orgaan. Organisatie en reorganisatie van de dienst corr., div. stukken (geschiedenis) 1946-51 h.m.
      07 a)
    - Reorganisatie Rijkskleiproefstation tot Keramisch Instituut TNO corr., div. stukken 1940-41 h.m.
      07 b)
    - Onderhandelingen van "Vlamoven" met Rijkskleiproefstation corr. 1-8-'32 - 9-5-'47 h.m.
    - Overplaatsing naar Arnhem corr. 3-2-'20 - 16-10-'46 tekeningen, oprichting (1920) h.m.
      07 e)
    - Overplaatsing naar Arnhem II corr. 29-11-'46 - 4-7-'47 h.m.
      07 f)
    - Bestuur Ker. Inst. TNO corr. 16-10-'50 - 28-6-'54, omslag
  - Doos 2, 2
    - Bestuur Ker. Inst. TNO corr. 1954-1956, omslag
    - Bestuur Ker. Inst. TNO corr.1957-1960, omslag
    - Bestuur Ker. Inst. TNO kw. en jaarverslag, 1959-64 corr. h.m.
  - Doos 3, 3
    - Bestuur Ker. Inst. TNO Versl. bestuursverg.65-67 h.m.
    - Notulen bestuur notulen 24-3-'53 - 4-2-'60, map
    - Klachten over en critiek op de wijze van beheer van het instituut of uitoefening van de dienst corr. 24-8-'46 - 29-5-'47 h.m.
    - Div. stukken stukken heer v. Seters, omslag
  - Doos 4, 4
    - Staf corr.1953-1959, omslag
    - Vergaderingen agenda 2-7-'54 - 4-8-'63, los
    - NO, CO en TNO corr., instructies h.m.
    - NO en CO - TNO ingek. brieven en stukken 29-4-'65 - 13-2-'65 h.m.
  - Doos 5, 5
    - TNO D.C. copieën v. uitgegane brieven met CO en NO 3-10-'58 - 16-5-'66, ordner
    - D.C. 30 copieën v. uitgegane brieven alfabetisch 1961, ordner
  - Doos 6, 6
    - D.C. 31 copieën v. uitgegane brieven alfabetisch 1962, ordner
  - Doos 7, 7
    - D.C. rose copieën v. uitgegane brieven alfabetisch 1963-1965, ordner
    - D.C. rose copieën v. uitgegane brieven alfabetisch 1965-66, ordner
  - Doos 8, 8
    - Brievenboeken 1959-1960, 1962, 1963, los
    - Corr. - secr. en archiefzaken doc. div. brieven, omslag
    - Oude circulaires div. stukken, omslag
    - Doorslagen bestelbonnen1962-1963, kleine ordner
- Financiële Zaken en Personeelsaangelegenheden, B
  - Doos 9, 9
    - Begrotingen 1941- 42- 43 div. stukken h.m.
      07.352.11
    - Begrotingen o.m. werkprogramma 1944 div. stukken h.m.
    - Begrotingen o.m. werkprogramma's 1945 div. stukken h.m.
    - Begrotingen 1946 div. stukken h.m.
    - Begrotingen o.m. werkprogramma's een stuk 1946 h.m.
    - Begrotingen en werkprogramma's 1950-1951 werkplannen en corr. h.m.
    - Balans 1941- 42- 43 div. fin. papieren h.m.
    - Balans 1944 div. fin. papieren h.m.
    - Balans 1945 div. fin. papieren h.m.
    - Balans 1946 div. fin. papieren h.m.
  - Doos 10, 10
    - Balans 1947 div. fin. papieren h.m.
    - Balans 1948 div. fin. papieren h.m.
    - Balans 1949 div. fin. papieren h.m.
    - Balans 1950- 51- 52 div. fin. papieren h.m.
  - Doos 11, 11
    - Balans 1951 div. fin. papieren h.m.
    - Balans 1952 div. fin. papieren h.m.
    - Balans 1953 div. fin. papieren h.m.
  - Doos 12, 12
    - Balans 1953- 54- 55 div. fin. papieren
    - Balans 1956- 57 div. fin. papieren h.m.
    - Financiële gegevens staten1959-1961, omslag
  - Doos 13, 13
    - Financiële overzichten corr. staten1961-1966, omslag
    - Financiële staten corr., fin. staten en overzichten 66-67 h.m.
  - Doos 14, 14
    - Aangelegenheden boekhouding 1946- 61 div. fin. stukken h.m.
      07.352.1
    - Studiereizen toestemmingen CO, ordner
  - Doos 15, 15
    - Kasversterking div. fin. stukken 23-11-'45 - 15-1-'59 corr. h.m.
      07.325.61
    - Kasboekje (postzegels)11-10-'56 - 31-5-'60, los
    - Loonbelasting en verenigingsheffing corr.8-12-'45 - 15-1-'59 h.m.
      07.353.91
    - Omzetbelasting corr.6-10-'43 - 26-3-'54
      07.353.9
    - Raad v. Arbeid, Den Haag - Utrecht corr. 9-5-'51 - 25-2-'57 h.m.
    - Tarieven Laboratoriumwerkzaamheden lijsten 1932-1947 h.m.
      07.353.8c
    - Kwartaaloverzichten Laboratoriumwerkzaamheden div. staten 4-1-'49 - 1e kw. '48 h.m.
      07.353 a
    - Sollicitaties en benoemingen correspondentie alfabetisch1951-1961, ordner
  - Doos 16, 16
    - Personeelstaten staten1959, omslag
    - Noodsalarissen (molestverzekering) enige stukken9-3-'44 - 27-2-'47
      08.741
    - Verzekering (brand, storm, glas en oorlogschade) corr. 13-12-'43 - 16-3-'59 h.m.
      07.351.52
    - Pakket vertrouwelijke stukken personeelkwesties etc., los
- Huishoudelijke Dienst, C
  - Doos 17, 17
    - Verhuizing correspondentie 5 dec.'57 - 2 jan. '62, ordner
  - Doos 18, 18
    - Inventaris (zie ook verzekeringen) corr.4-9-'41 - 24-12-'58 h.m.
      07.351.53
    - Gemeente Gouda corr. 8-10-'47 - 26-8-'60 h.m.
- Verslagen e.d., D
  - Doos 19, 19
    - Verslag van werkzaamheden corr. 22- 8- '41 - 11- 2- '49 o.a. jaar- en kwartaalverslagen h.m.
      07 c)
    - Werkprogramma programma's1952-1955, omslag
    - Werkprogramma Grof en Fijn 1960-1961 Jaarverslag 1959, omslag
    - Werkprogramma keramisch Instituut Werkprogramma's1957-1965, ordner
  - Doos 20, 20
    - Kwartaalverslagen KI-TNO1953-1958, omslag
    - D.C. Int. rapporten en corr. met Comm. div., reisverslagen, bespr. versl., div. onderwerpen 1953-54 h.m.
    - Rapporten los intern enige rapporten 1955 en 1961, los
    - Interne rapporten interne rapporten e.d.1960-66, ordner
    - Besprekingen met fabrikanten en technici over werkprogramma K.I. div. stukken 1956, omslag
    - Verslagen afgelegde bezoeken verslagen1961, omslag
    - Titels mededelingen 1 t /m 27 mei '44 - augustus '59, omslag
- Octrooizaken, E
  - Doos 21, 21
    - Octrooiafd. TNO Octrooizaken ook abonn. buitenl. octrooien29-4-'49 - 20-4-61 h.m.
    - Octrooien Correspondentie octrooischriften betr. eigen octrooien volgens octrooinr. v. O. Afd.1949-1961
  - Doos 22, 22
    - Octrooien droogoven voor keramische producten corr.1952-54, omslag
    - Jurgens, Nijmegen corr. octrooizaken 1951-53 h.m.
- Documentatie, F
  - Doos 23, 23
    - Kwartaalverslagen Ker. Inst. verslagen1965-66, ordner
    - TNO 4 corr. met NO verslagen van andere TNO-instituten, ordner
    - Kwartaal- en jaarverslagen TNO- instituten verslagen alf.1966-67, ordner
    - Enige kwartaal- en jaarverslagen van div. instituten1960
    - Div. instituten werkplan, begroting etc., omslag
      zie ook Doos 24
  - Doos 24, 24
    - Div. instituten werkplan, begroting etc., omslag
    - IBBC begroting, werkplan, jaarverslag div. stukken1961, omslag
    - Proefstation v. Aardappelverwerking Ned. Proefstation voor Stroverwerking Nat. Inst. v. Brouwgerst, Mout en Bier begroting, jaarverslag, werkplan1955, omslag
    - Centraal Techn. Instituut TNO werkplan jaarverslag 1960 corr. 61, omslag
    - Houtinstituut TNO begroting, werkplan, jaarverslag div. stukken1961, omslag
    - Kunststoffen Instituut TNO jaarverslag werkplan1960, 1961, omslag
    - Metaalinstituut TNO Werkplan jaarverslag1961, 1960, omslag
  - Doos 25, 25
    - C.I.V.I., Den Haag corr.7-12-'46 - 4-5-'59 h.m.
    - D.E.C. corr. doc.1963, omslag
    - Dekker en Nordemann, N.V. Amsterdam corr., bibl.15-1-'52 - 24-11-'60 h.m.
    - Dekker en Nordemann corr., bibl.20-1-'61 - 6-12-'66 h.m.
    - K.N.M.I. De Bilt corr.29-9-'50 - 12-1-'59 h.m.
    - Bond voor Materialenkennis corr. en div. stukken h.m.
    - Techn. Documenten Centrum, Amsterdam corr.7-3-'49 - 6-11-'51 h.m.
  - Doos 26, 26
    - Documentatie - meteorologie staten en kaarten h.m.
      07.353.11
    - Studiebezoek Keramicsh Instituut corr.18-12-'50 - 15-6-'61 h.m.
      07.743.87
    - Meeting Particle Size verslagen etc., rapp.1963 h.m.
    - Keramische Congressen corr. 5-10-'51 - 16-4-'62 programma's h.m.
      08.743.85.1
  - Doos 27, 27
    - Bezoekverslagen en rapporten Alfabet. op naam opdrachtgever1961-'65, ordner
    - Reis naar Zweden corr.24-3-'66 - 26-8-'66, omslag
    - Studiereizen alfab. verslagen, corr.1949-1962, ordner
  - Doos 28, 28
    - Aangelegenheden van intellectuele aard studiereizen corr.19-7-'45 - 4-7-'49 h.m.
    - Enige rapporten van C.L., An. Inst. tussen h.m.
    - Producten enige brochures over keramische producten h.m.
- Publiciteit, G
  - Doos 29, 29
    - Eerste mededelingen v.h. Rijksproefstation voor de klei-industrie te Gouda corr.1932-1933, omslag
    - Publicatie onderzoek brandstoffen div. stukken, omslag
    - Verslag bezoek Labansat aan K.I. overdrukjes, omslag
    - Lezing journées d'études overdrukjes, omslag
    - Publiciteit (copie voor tijdschrift Klei) div. stukken1936-1943 h.m.
      07.353.3
    - Publiciteit (lezingen) corr. 15-9-47 - 26-1-55 teksten van lezingen h.m.
      073.353.3
      ontbreekt
  - Doos 30, 30
    - Tijdschrift "Klei" corr. publ.28-11-50 - 29-12-54 h.m.
    - Tijdschrift "Klei" corr. publ.7-1-55 - 29-12-59 h.m.
    - Tijdschrift "Klei" corr. publ.9-1-60 - 14-12-65 h.m.
    - TNO- Nieuws correspondentie van en aan TNO- Nieuws20-11-48 - 28-3-62
- Correspondentie, H
  Zakelijke relaties met opdrachtgevers op alle mogelijke gebied
  - Doos 31, 31
    - Opdrachten opdrachtnummers 13.391 - 13.66921-8-'65 - 28-9-'67, ordner
    - Correspondentie algemeen corr. alfabetisch1961-63, ordner
    - Correspondentie algemeen corr. alfabetisch1964-1965, ordner
  - Doos 32, 32
    - Correspondentie algemeen corr. alfabetisch1966-67, ordner
  - Doos 33, 33
    - Adviezen aan derden 07.353.83 correspondentie alfabetisch1956-1962, ordner
  - Doos 34, 34
    - Aardenburgsche Steenfabriek, Aardenburg corr.19-6-'46 - 3-5-'54 h.m.
    - Aberson, Agico, ANWB, Aramco, Arnhem opdrachten correspondentie 1951-1961 alfabetisch op naam (zaak), ordner
    - Aime div. stukken1962-64, omslag
    - v. Akkeren, Ouderkerk a/d Amstel corr.6-9-'45 - 2-11-'53 h.m.
    - Potterij "The Anjer", Gouda corr.28-8-'47 - 21-6-'56 h.m.
    - N.V. Aro, Heeswijk corr.5-1-'50 - 7-7-'64 h.m.
  - Doos 35, 35
    - Baco, Amsterdam corr.4-1-'51 - 26-6-'57 h.m.
    - Steenfabr. "De Bahrsche Pol", Lathum corr.29-2-'44 - 13-9-'49 h.m.
    - Becht en Dijserinck corr.6-8-'51 - 15-11-'55 h.m.
    - Société continentale de Mesure et d'Analyse du Travail v /h Bedeaux en Co, Amsterdam corr.23-11-'53 - 10-1-'55 h.m.
    - Steenfabriek Bemmel, Bemmel corr.6-6-'47 - 20-8-'64 h.m
    - N.V. Steenfabr. v /h Berg en Smit, Heiligerlee corr.11-9-'52 - 2-1-'56 h.m.
    - v. Berne, Nijmegen corr.30-6-'49 - 22-3-'54 h.m.
    - Bingerden, De Steeg corr.21-8-'50 - 13-3-'64 h.m.
  - Doos 36, 36
    - Steenfabr. De Blauwe Kamer, Wageningen corr.23-10-'52 - 28-4-'65 h.m.
    - Stichting Bodemkartering, Wageningen corr.23-9-'50 - 25-3-'65 h.m.
    - De Bommelerwaard, Amsterdam corr.3-10-51 - 5-6-62 h.m.
    - N.V. Bornese Steenfabriek v/H. v. Morselt en Zn., Borne corr.21-9-50 - 30-12-58 h.m.
    - Boschberg, Swalmen corr.18-9-52 - 1-8-57 h.m.
    - Vlamovensteenfabriek "De Boschoven" G.C. Jurgens, Druten corr.25-7-51 - 28-11-63 h.m.
    - N.V. Steenfabr. De Bosscherwaarden, Doorn corr.1-7-49 - 31-12-53 h.m.
  - Doos 37, 37
    - De Bosscherwaarden Steenfabr. N.V. corr.5-1-54 - 14-4-66 h.m.
    - N.V. Steenfabriek De Bouwkamp, Nijmegen corr.19-11-47 - 15-11-65 h.m.
    - I.B.B.C. Correspondentie 1954-1965, ordner
    - Klei-atelier Brunssum N.V. Nikema, Brunssum corr.28-10-46 - 20-4-53
  - Doos 38, 38
    - Bruynzeel-Dajak Houtbedrijven N.V., Zaandam corr.19-10-53 - 15-3-54 h.m.
    - N.V. Kleiwarenfabriek Buggenum, Buggenum corr.28-3-51 - 17-11-61 h.m.
    - Bijenkorf, Amsterdam corr.20-2-49 - 1-5-56 h.m.
    - N.V. Waalsteenfabr. "De Bijlandt", Arnhem corr.5-11-55 - 1-6-62 h.m.
    - C. Steenfabr. à Campo Lemmens, Brunssum L corr.4-8-53 - 12-4-54 h.m.
    - Canoy-Herfkens, Venlo corr.4-2-48 - 30-10-59 h.m.
    - Carisborg, Treebeek corr. 3-4-51 - 19-8-52 h.m.
    - N.V. tot Expl. V. Steenfabr. v /h S. ten Cate en Co, Lienden corr.9-10-51 - 5-10-64 h.m.
  - Doos 39, 39
    - N.V. tot Expl. v. Steenfabr. v /h S. ten Cate en Co. corr.23-6-65 - 6-9-67 h.m.
    - C.E.V.E.S., Utrecht Steengaas corr.6-8-51 - 15-7-55 h.m.
    - Chamotte-Unie, Geldermalsen corr.11-1-60 - 3-10-67 h.m.
    - Handelsond. Chepro, Nijmegen corr. 19-2-53 - 30-1-56 h.m.
    - Steenfabriek A.J. Claesen, Tilburg corr.11-10-50 - 17-1-56 h.m.
    - N.V. v /h fa. T.J. Cleton, Schiedam corr.20-5-53 - 11-4-62 h.m.
    - B. Cool, ing. Oegstgeest corr.17-11-55 - 5-10-59 h.m.
    - Cultuurtechn. Dienst, Groningen corr.23-3-54 - 11-5-60 h.m.
  - Doos 40, 40
    - Cultuurtechn. Dienst, Groningen rapport1-10-58, omslag
    - G.E.A. Cuylits, Den Haag corr.8-4-46 - 24-11-47 h.m.
    - Dakpannenfabr. Gebr. Cuypers, Echt (L) corr.28-11-51 - 24-11-54 h.m.
    - fa. Daalderop, Tiel corr.27-5-44 - 12-6-51 h.m.
    - N.V. Steenfabriek v /h Th. G.J. Daams, Lobith corr.3-1-51 - 19-1-61 h.m.
    - N.V. Deester Pannenfabr., Deest corr.19-12-49 - 6-10-61 h.m.
    - N.V. v /h Dericks en Geldens, Druten corr.16-6-53 - 29-12-58 h.m.
  - Doos 41, 41
    - Diepenbrock en Reigers, Ulft corr.22-8-49 - 6-8-58 h.m.
    - Van Drenthem Export Agencies, Den Haag corr.18-12-50 - 2-3-56 h.m.
    - L.J. Duys, Oosterbeek Corr.22-9-41 - 17-2-55 h.m.
    - N.V. Nieuwe Stoompannenfabr. "Echt", Echt corr.25-8-49 - 21-4-53 h.m.
    - Econ. Technol. Instituten corr. per provincie1937-1961 h.m.
    - Departement van Economische Zaken (v. Dijk), Paramaribo, Suriname corr.27-2-57 - 5-1-62 h.m.
    - E.N.C.I., Maastricht corr.16-9-47 - 6-5-60 h.m.
    - Steenfabr. "Elden" Jos Terwindt, Oosterbeek corr.3-7-53 -8-11-65 h.m.
  - Doos 42, 42
    - Stichting Ned. Inst. voor Electrowarmte en Elektrochemie, Maastricht corr.29-5-53 - 21-10-59 h.m.
    - Elgas, Bussum corr.29-7-53 - 17-3-55 h.m.
    - N.V. Erlecom, Nijmegen corr.9-4-41 - 1-9-65 h.m.
    - Ettensche Steenfabr., Etten corr. 21-1-53 - 20-11-56 h.m.
    - Evers, Roermond corr.13-5-49 - nov. 53
    - Everts en Co., Veendam corr.11-10-51 - 17-2-55 h.m.
    - Fashion Figures, Haarlem corr.30-3-54 - 5-6-57 h.m.
    - Ferro Enamels, Rotterdam corr.22-12-48 - 31-1-64 h.m.
  - Doos 43, 43
    - Fokker, Amsterdam corr.18-12-50 - 4-11-55 h.m.
    - N.V. Steenfabriek "Fortmond", Olst corr.8-1-52 - 16-6-60 h.m.
    - A. Fries, Ransbach (Dld) corr.7-5-51 -20-5-52 h.m.
    - Fris, Edam corr.28-4-50 - 10-11-59 h.m.
    - Gasinstituut, Den Haag corr. 6-1-54 - 24-1-66 h.m.
  - Doos 44, 44
    - Gasstichting, Den Haag corr.25-3-46 - 31-12-53 h.m.
    - Geologische Stichting Haarlem corr.5-8-46 - 13-10-65 h.m.
    - Mijnhouthandel J. Geraedts, Swalmen corr.7-5-57 - 13-3-58 h.m.
    - N.V. Goedewaagen corr.9-3-44 - 4-3-66 h.m.
    - Gouda Vuurvast (gebr. Nagtegaal) corr. 2-1-51 - 15-12-61 h.m.
  - Doos 45, 45
    - Lab. voor Grondmechanica, Delft (Stichting Waterbouwk. Lab.) corr.23-1-52 - 13-10-65 h.m.
    - Bedrijfslab. v. Grondonderzoek, Groningen Landbouwproefstation Corr. 8-7-46 - 30-3-50 h.m.
    - N.V. Handelsondern. "Gronfa", Den Haag corr.11-1-52 - 29-8-60 h.m.
    - Steenhandel Groningen N.V., Groningen corr.23-3-51 - 5-8-59 h.m.
    - N.V. Groninger Steenfabrieken, Ruischerbrug corr. 20-1-49 - 5-9-61 h.m.
  - Doos 46, 46
    - Steenfabrieken Fa. v. Grootel en Co., Meerlo Hout corr.18-2-52 - 11-5-59
    - N.V. Steenfabr. "'t Haasje", v /h R. Bakhuis en Co., Olst corr.23-10-52 - 17-4-63 h.m.
    - N.V. Haenen, Paramaribo corr.8-2-47 - 15-4-57 h.m.
    - N.V. Steenfabr. W. v. Hapert, Eindhoven (Acht) corr. 24-4-51 - 1-6-64 h.m.
    - Havelaar en Bos, Rotterdam (alginaten) corr.9-7-51 - 15-2-56 h.m.
    - Heesseltsche Steenfabr. Rossum corr.27-6-39 - 21-12-53 h.m.
    - N.V. Heesseltsche Steenfabr., Heesselt (Gem. Varik) corr.14-1-54 - 9-12-64 h.m.
  - Doos 47, 47
    - De Heidebloem, Rijssen corr.11-3-53 - 6-2-64 h.m.
    - Hendrikx, Ossendrecht corr. 10-10-49 - 16-2-50 h.m.
    - Herstelbank, Den Haag verslag, corr.31-5-48 - 1-2-62 h.m.
    - v. Hesteren en Jansens, Lienden corr.29-9-41 - 14-2-64 h.m.
    - Vlamovensteenfabr. Van Hesteren en Janssens corr.25-11-65 - 29-3-67 h.m.
    - N.V. Heuff en Co., Gorinchem corr.14-3-41 - 19-12-53 h.m.
  - Doos 48, 48
    - Heuff en Co's Steenfabr. N.V., Gorinchem corr.4-1-54 - 27-2-61 h.m.
    - N.V. v.d. Heuvel's Steenfabr., Rijnen corr.21-7-49 - 24-8-55 h.m.
    - N.V. v.d. Heuvel's Steenfabrieken, Rijen corr.21-3-64 - 14-3-66 h.m.
    - N.V. Steenfabr. Hitland, Nieuwerkerk a /d IJssel corr.2-1-47 - 5-11-63 h.m.
    - N.V. Steenfabr. "De Hooge Waard", Brummen corr.22-9-51 - 29-6-62 h.m.
    - N.V. Steenfabr. "De Hooge Waard" v /h Gebr. De Vries, Rossum corr.23-8-54 - 19-4-66 h.m.
    - Steenfabr. "De Hoop", Terneuzen corr.9-10-52 - 26-2-54 h.m.
    - Aardewerkfabr. "De Hoop", Zoeterwoude J. Vermeulen en Zn. corr.14-1-44 - 14-4-54 h.m.
  - Doos 49, 49
    - Huisman, Nijmegen corr.23-9-48 - 5-5-58 h.m.
    - Aardewerkfabr. Huizen N.V., Huizen corr.12-7-49 - 16-11-62 h.m.
    - Bouwstof-industrie v /h J. v. Hulst, Harlingen corr.26-5-52 - 11-3-53 h.m.
    - Hydra, Haarlem corr.17-7-46 - 30-9-53 h.m.
    - Imperial Chemical Industries (Holland) N.V. brochures, corr.16-3-49 - 31-3-59 h.m.
    - Steenfabr. Irene, Hoogezand corr. 10-3-44 - 25-7-52 h.m.
    - N.V. Isolatiesteen (Rijnlieff) Voorburg corr.29-9-51 - 3-7-56 h.m.
    - Jansen, Tuikwerd (bij Appingedam) corr.19-11-51 - 19-11-55 h.m.
  - Doos 50, 50
    - Ed. F. Jansen en Cie's Ind. en Handelvenn., Leiden corr.7-1-52 - 19-4-58 h.m.
    - Steenfabrieken v /h fa. Robert Jansen, N.V., Nijmegen corr. 15-2-49 - 16-12-63 h.m.
    - N.V. Janssen Dings, Belfeld corr. 23-12-43 - 1-3-61 h.m.
    - fa. Janssen-Eggels, Maastricht corr.15-12-51 - 18-11-58 h.m.
    - Janssen-Willemsen Gresbuizenfabriek, Reuver corr.5-3-51 - 25-1-63 h.m.
    - fa. Corn. Jonker, Gouda corr.27-4-44 - 25-10-52 h.m.
    - Ir. J. Kater, Ouderkerk a /d Amstel corr.13-8-47 - 3-5-54 h.m.
  - Doos 51, 51
    - N.V. Steenfabr. Kekerdom, Nijmegen corr. 18-7-49 - 25-11-64 h.m.
    - N.V. Kempense Zinkmij., Budel corr.4-1-52 - 9-6-60 h.m.
    - N.V. Key en Kramer, Maassluis corr. 11-2-49 - 25-5-52
    - Kisveld, Neede corr. 14-9-50 - 7-5-56 h.m.
    - De Kleikamp (Paes), Renkum Berg en Dal Corr.26-8-46 - 30-6-51 h.m.
    - Vlamovensteenfabr. "De Kleikamp" (Paes), Renkum corr. 20-7-51 - 22-5-63 h.m.
    - N.V. Klinker Isoliet, Aalst (Bommelerwaard) corr.19-11-53 - 22-2-55 h.m.
  - Doos 52, 52
    - N.V. Steenfabr. "De Koebongerd" Wageningen corr.2-12-49 - 22-12-53 h.m.
    - N.V. Steenfabr. "De Koebongerd", Wageningen corr.7-1-54 - 1-11-58 h.m.
    - Koning en Bienfait, Amsterdam corr.18-8-53 - 16-11-59 h.m.
    - Erven J. Koning Uilkens, Groningen corr.22-10-49 - 10-2-53 h.m.
    - Kon. Ned. Hoogovens en Staalfabr. N.V. IJmuiden corr.10-10-46 - 6-10-61 h.m.
  - Doos 53, 53
    - De Koornwaard I corr.27-3-41 - 9-5-66, ordner
    - De Koppenwaard, Amsterdam corr.22-7-49 - 12-5-65 h.m.
    - N.V. Ned. Steenfabr. De Koraal, Zeelst corr.26-11-48 - 18-2-57 h.m.
    - Steenfabrieken Korevaar N.V., Oosterbeek corr.20-12-48 - 14-1-66 h.m.
  - Doos 54, 54
    - Krohne's Fabriekschoorsteen- en Ovenbouwbedrijf, Groningen corr.22-1-57 - 13-7-60 h.m.
    - Steenfabr. 't Kruispunt, Boxmeer corr.18-3-44 - 6-2-52 h.m.
    - Jos. Kurstjens Dakpannen en Kleiwarenfabr., Tegelen corr.1-7-50 - 13-1-64 h.m.
    - N.V. Kijfwaard, Nijmegen corr.24-12-49 - 2-3-62 h.m.
    - Landbouwhogeschool, Wageningen corr.10-3-49 - 26-4-60
    - TNO-Complex Lange Kleiweg corr.7-10-49 - 30-11-61 h.m.
  - Doos 55, 55
    - Jac. Laumans N.V. corr.3-1-56 - 20-12-65, ordner
    - Gebr. Laumans, Tegelen corr.22-8-50 - 19-1-60 h.m.
    - N.V. Sigarettenfabriek Ed. Laurens, Den Haag corr. 27-7-53 - 14-12-53 h.m.
    - Ovenbouwbedrijf "Leerdam" corr. 9-2-54 - 1-4-55 h.m.
    - N.V. Handelmaatschappij Limburg, Maastricht corr.20-11-53 - 22-11-65 h.m.
  - Doos 56, 56
    - Steenfabriek Linssen, Spekholzerheide corr.22-6-51 - 2-3-65 h.m.
    - Chemisch Lab. Lobry de Bruyn, Amsterdam corr.9-8-49 - 9-10-63 h.m.
    - N.V. Steenfabr. v/h v. Loken Campagne, Zaltbommel corr.11-12-51 - 20-6-67 h.m.
    - v. Sadelhoff Steenfabriek "Loowaard", Loo (Duiven) corr.8-3-54 - 28-11-58 h.m.
    - De Maaskant, Swalmen corr.31-3-49 - 9-2-52 h.m.
    - Malburgen, Oosterbeek corr.10-8-49 - 7-3-60 h.m.
    - N.V. Steenfabrieken v /h fa. M. Mees, Groningen corr.12-3-52 - 12-9-62 h.m.
    - N.V. Handelmij. v.d. Meiden, Amersfoort corr.21-6-56 - 8-10-56 h.m.
    - Ets. Meier, Garin en Cie, Brussel, België corr.4-10-52 - 9-6-53 h.m.
  - Doos 57, 57
    - Verg. v. Metselsteenfabrikanten in de drie noordelijke provincies corr. alfab.1955-1956 h.m.
    - T.L. Meyer, Aardewerkfabr. "De Hoop", Nwe. Pekela corr.17-6-53 - 28-8-57 h.m.
    - Steenfabriek De Meyerij, Eindhoven corr.25-11-47 - 30-11-65 h.m.
    - N.V. Vlamovensteenfabriek Meynerswijk, Arnhem corr.17-9-46 - 14-8-62 h.m.
    - Steenfabriek Milsbeek, Gennep corr.17-10-51 - 6-6-61 h.m.
  - Doos 58, 58
    - N.V. Mosa, Maastricht corr.19-6-50 - 11-2-66 h.m.
    - N.V. Mosam Maastricht corr.31-5-43 - 29-7-53 h.m.
    - N.V. Mosam, Maastricht corr.3-9-53 - 15-12-65 h.m.
    - FA. Mulder, Tegelen corr.4-6-51 - 12-5-59 h.m.
    - Gebr. Nagtegaal, Gouda (zie ook Gouda Vuurvast) corr.15-1-44 -14-12-50 h.m.
    - Nedeco, Den Haag corr.24-8-54 - 27-6-56 h.m.
    - Gresbuizenconventie, Venlo, "Nedergres" corr.5-3-54 - 25-10-62 h.m.
    - D.N.B. De Nederlandse Baksteenindustrie corr. 8-7-50 - 16-12-58, ordner
  - Doos 59, 59
    - N.V. Ned. Gresbuizenindustrie Belfeld corr.8-8-50 - 11-2-59 h.m.
    - Ned. Spoorwegen corr.26-6-48 - 6-8-58 h.m.
    - Nider corr.10-3-50 - 15-7-65 h.m.
  - Doos 60, 60
    - Prof. Dr. C.J. v. Nieuwenburg, Delft corr.30-3-49 - 20-2-57 h.m.